# 委托别的公司进行股票买卖

提问人：xiaoyushixiaoyu 时间：2023-05-31 19:42:08
求助陈版主，公司遇到一种情况，A公司收到B公司的委托投资款，由A公司在证券公司开户进行交易买卖股票，而投资的风险和收益由B公司承担，A公司向B公司收取固定金额的投资服务费，A公司和B公司的母公司相同，请问B公司应该在账面上确认交易性金融资产吗？还是应该由A公司在账面上确认交易性金融资产？

回答人：chenyiwei
“A公司收到B公司的委托投资款，由A公司在证券公司开户进行交易买卖股票，而投资的风险和收益由B公司承担”：这种情况下A是B的代理人，相关投资资产所有权上的主要风险和报酬由B享有或承担。理论上A不应将其确认为自身资产。但鉴于该账户以A的名义开立，在特殊情况下（例如A成为司法被执行人时）该账户内的投资资产是可以被执行的，即该账户内的投资本身不属于合并报表准则所指的“单独主体”，故一般建议在A的表内确认这部分受托投资资产（确认为交易性金融资产），同时确认等额的交易性金融负债。两者的账面价值随时保持一致，即公允价值变动的净影响为零。